【裁判字號】    96,再國易,5
【裁判日期】    970213
【裁判案由】    國家賠償
【裁判全文】
臺灣高等法院民事判決                 96年度再國易字第5號
再審原告    甲○○
再審被告    中華民國行政院
法定代理人  乙○○
再審被告    行政院勞工委員會
法定代理人  戊○○
再審被告    丁○○
            丙○○
上列當事人間國家賠償事件，再審原告對於中華民國96年11月20
日本院96年度上國字第19號判決提起再審之訴，本院判決如下：
    主  文
再審之訴駁回。
再審訴訟費用由再審原告負擔。
    事  實
甲、再審原告方面：
一、聲明：
  (一)本院96年度上國字第19號判決及臺灣臺北地方法院96年度國
    字第27號判決均廢棄。
  (二)再審被告應賠償再審原告新臺幣2元及回復原狀。
二、陳述：
  本院96年度上國字第19號確定判決（以下簡稱確定判決）適用
  法規顯有錯誤：
  外國人從事就業服務法第46條第1項第8款至第11款工作資格及
  審查標準（以下簡稱系爭審查標準）乃法規命令，系爭審查標
  準牴觸母法（就業服務法），且未經法律授權而剝奪或限制人
  民之自由，當然無效。系爭審查標準違反法律保留原則及不當
  聯結禁止原則。再審被告明知系爭審查標準已屬無效仍予適用
  ，屬適用法規顯有錯誤致侵害再審原告之利益。
乙、再審被告方面：
  本件未行言詞辯論，無再審被告之聲明及陳述。
    理  由
一、按，再審之訴顯無再審理由者，得不經言詞辯論，以判決駁
    回之，民事訴訟法第502條第2項定有明文。
二、次按民事訴訟法第 496條第1項第1款所謂適用法規顯有錯誤
    者，係指確定判決所適用之法規顯然不合於法律規定，或與
    司法院現存有效及大法官會議之解釋，或最高法院尚有效之
    判例顯然違反者而言，並不包括認定事實錯誤之情形在內（
    最高法院60年台再字第170號及63年台上字第880號判例參照
    ）。再審原告主張系爭審查標準牴觸母法（就業服務法）當
    然無效，再審被告明知系爭審查標準為無效仍予適用，屬適
    用法規顯有錯誤云云。查，「從事前項工作之外國人，其工
    作資格及審查標準，由中央主管機關會商中央目的事業主管
    機關定之」，91年1月21日修正公布之就業服務法第46條第2
    項定有明文。是法律（即就業服務法）已授權外國人之工作
    資格及審查標準，由中央主管機關會商中央目的事業主管機
    關定之。系爭審查標準既經法律授權而訂定，自無再審原告
    指摘之「未經法律授權而剝奪或限制人民之自由、牴觸母法
    為無效」之情形可言。確定判決所適用之法規既無不合於法
    律規定，或與司法院現存有效及大法官會議之解釋，或最高
    法院尚有效之判例有所違反，再審原告空言確定判決適用法
    規有錯誤，並執此提起本件再審之訴，顯無理由。爰不經言
    詞辯論，以判決駁回之。
三、據上論結，本件再審之訴為顯無理由，依民事訴訟法第 502
    條第2項、第78條，判決如主文。
中    華    民    國    97    年    2     月    13    日
                    民事第二庭
                        審判長法  官  吳謙仁
                              法  官  李瓊蔭
                              法  官  蘇瑞華
正本係照原本作成。
不得上訴。
中    華    民    國    97    年    2     月    14    日
                              書記官  賴以真


司法院資訊處製作；財團法人民間司法改革基金會備份。
